臺灣桃園地方法院刑事判決　　　　　　　 100年度簡字第67號
公　訴　人　臺灣桃園地方法院檢察署檢察官
被　　　告　林國陽
上列被告因詐欺案件，經檢察官提起公訴（99年度偵字第25918
號），經被告於本院訊問時自白犯行，經本院合議庭裁定改由受
命法官逕以簡易判決處刑，本院判決如下：
    主  文
林國陽犯詐欺取財罪，累犯，處拘役伍拾日，如易科罰金，以新
臺幣壹仟元折算壹日。
    事實及理由
一、按檢察官依通常程序起訴，經被告自白犯罪，法院認為宜以
    簡易判決處刑者，得不經通常審判程序，逕以簡易判決處刑
    ，刑事訴訟法第449 條第2 項定有明文。本案被告林國陽就
    檢察官起訴之犯罪事實坦承不諱，本院認宜以簡易判決處刑
    ，爰依前開規定，不經通常審判程序，由受命法官逕以簡易
    判決處刑，合先敘明。
二、本案犯罪事實及證據，除事實欄一第7 行起應補充為「於99
    年8 月22日上午7 時許，在其位於桃園縣桃園市○○街某處
    租屋處前，向游象金佯稱…」外，均引用如附件所示檢察官
    起訴書之記載。
三、論罪科刑：
（一）罪名：被告林國陽隱瞞其未有能力支付購車價款之事實，
      藉口借用車輛回家向父取錢，將告訴人游象金所有之車輛
      駛離，核其所為係犯刑法第339 條第1 項詐欺取財罪。
（二）累犯：被告前因施用毒品案件，先後經本院以92年度訴字
      第1674號判處有期徒刑8 月、及臺灣臺東地方法院以94年
      度訴字第157 號判處有期徒刑10月確定，上開二罪經接續
      執行，於民國95年5 月24日因縮短刑期假釋出監併付保護
      管束，嗣於95年8 月22日假釋期滿未經撤銷假釋，視為已
      執行完畢一節，有臺灣高等法院被告前案紀錄表1 紙在卷
      可查，其於有期徒刑執行完畢後5 年內，故意再犯本件有
      期徒刑以上之罪，為累犯，依刑法第47條第1 項之規定，
      依法加重其刑。
（三）科刑：爰審酌被告年輕力壯，明知無力支付購車價款，仍
      向告訴人誆稱要回家拿錢而將車輛駛離，實不足取，暨被
      告犯後尚知認錯，態度良好等一切情狀，量處如主文所示
      之刑及易科罰金之折算標準，以示懲儆。
據上論斷，應依刑事訴訟法第449條第2項、第3項、第454條第2
項，刑法第339 條第1 項、第47條第1 項，刑法施行法第1 條之
1 第1 項、第2 項前段，逕以簡易判決處刑如主文。
中    華    民    國   100    年    5     月    9     日
                  刑事第三庭  法  官  楊麗文
以上正本與原本無異。
如不服本判決應於收受判決後10日內向本院提出上訴書狀，並應
敘述具體理由。其未敘述上訴理由者，應於上訴期間屆滿後20日
內向本院補提理由書(均須按他造當事人之人數附繕本)「切勿逕
送上級法院」。
                              書記官  柯凱騰
中    華    民    國   100    年    5     月    9     日
附錄本案論罪科刑法條：
中華民國刑法第339條
意圖為自己或第三人不法之所有，以詐術使人將本人或第三人之
物交付者，處 5 年以下有期徒刑、拘役或科或併科 1 千元以下
罰金。
以前項方法得財產上不法之利益或使第三人得之者，亦同。
前二項之未遂犯罰之。
附件：
臺灣桃園地方法院檢察署檢察官起訴書
                                     99年度偵字第25918號
    被      告  林國陽  男  37歲（民國○○年○月○○日生）
                        住桃園縣大園鄉○○路143號
                        （另案在臺灣臺北監獄臺北分監執行
                        中）
                        國民身分證統一編號：Ｚ000000000號
上列被告因侵占案件，業經偵查終結，認應提起公訴，茲將犯罪
事實及證據並所犯法條分敘如下：
        犯罪事實
一、林國陽前於民國92年間因施用毒品案件，先後經臺灣桃園地
    方法院以92年度訴字第1674號判處有期徒刑8 月，及臺灣臺
    東地方法院以94年度訴字第157 號判處有期徒刑10月確定，
    上開二罪經接續執行，於95年5 月24日因縮短刑期假釋出監
    併付保護管束，嗣於95年8 月22日假釋期滿未經撤銷假釋，
    未執行之徒刑視為已執行完畢。詎其猶不知悛悔，竟意圖為
    自己不法之所有，基於詐欺之犯意，於99年8 月22日上午7
    時許，向游象金佯稱：欲購買游象金所有之車牌號碼7697-Y
    S 號自用小客車，惟須借用該車回桃園縣大園鄉之住處向父
    親取得現金等語，致游象金陷於錯誤而將該車出借予其，其
    取得該車後即供己使用，嗣因該車油量用罄，乃停置於桃園
    縣大園鄉某處，且棄之不理，而游象金因無法聯絡林國陽，
    遂聯絡友人代為找尋後，始尋回該車。
二、案經游象金訴由桃園縣政府警察局桃園分局報告偵辦。
        證據並所犯法條
一、證據清單暨待證事實
┌──┬───────────┬───────────────┐
│編號│       證據名稱       │           待證事實           │
├──┼───────────┼───────────────┤
│(一)│被告林國陽於偵查中之供│被告於上揭時間，以購車及回桃園│
│    │述。                  │縣大園鄉住處向父親拿錢為由，向│
│    │                      │證人游象金借用前揭車輛。      │
│    │                      │                              │
│    │                      │                              │
├──┼───────────┼───────────────┤
│(二)│證人游象金於警詢時及偵│被告於上揭時間，以購車及回桃園│
│    │查中之證述。          │縣大園鄉住處向父親拿錢為由，向│
│    │                      │其借用前揭車輛，惟嗣後均無法聯│
│    │                      │絡被告，經其聯絡友人代為尋找後│
│    │                      │，始尋回該車。                │
├──┼───────────┼───────────────┤
│(三)│證人即被告之父林勝雄於│被告於99年8 月下旬並未告知其借│
│    │偵查中之證述。        │錢買車之事，但有聽說被告曾向其│
│    │                      │妻即被告之母，及女兒即被告之妹│
│    │                      │借錢修車等情，佐證被告並無回家│
│    │                      │借錢買車，且被告經濟狀況困窘等│
│    │                      │情。                          │
├──┼───────────┼───────────────┤
│(四)│被告持用之門號00000000│被告持用之門號0000000000號於99│
│    │44號、及證人游象金持用│年8 月23日即遭停用，證人游象金│
│    │之門號0000000000號之雙│於99年8 月23日下午2 時24分許，│
│    │向通聯紀錄。          │撥打110 報案電話，於同日下午3 │
│    │                      │時至4 時許，撥打被告家用03-386│
│    │                      │1527號電話之事實。            │
└──┴───────────┴───────────────┘
二、核被告所為，係犯刑法第339 條第1 項之詐欺取財罪嫌。被
    告有如犯罪事實欄所載前案執行情形，其於徒刑執行完畢，
    5 年以內故意再犯本件有期徒刑以上之罪，為累犯，請依刑
    法第47條第1項規定加重其刑。
三、依刑事訴訟法第251條第1項提起公訴。
    此  致
臺灣桃園地方法院
中    華    民    國    99    年    12    月    6     日
                        檢  察  官  洪  景  明
                        檢  察  官  陳  錦  宗
本件證明與原本無異
中    華    民    國    99    年    12   月    21   日
                        書  記  官  張  運  誠
收受原本日期99年12月21日
參考法條：
中華民國刑法第339條
意圖為自己或第三人不法之所有，以詐術使人將本人或第三人之
物交付者，處5年以下有期徒刑、拘役或科或併科1千元以下罰金
。
以前項方法得財產上不法之利益或使第三人得之者，亦同。
前二項之未遂犯罰之。